臺灣板橋地方法院刑事判決             100年度易字第2968號
公  訴  人  臺灣板橋地方法院檢察署檢察官
被      告  林恒新
上列被告因竊盜等案件，經檢察官提起公訴（100 年度偵字第17
308 號），被告於準備程序中就被訴事實為有罪之陳述，經本院
裁定進行簡式審判程序，判決如下：
    主  文
林恒新攜帶兇器竊盜，處有期徒刑陸月，如易科罰金，以新臺幣
壹仟元折算壹日，扣案之美工刀、螺絲起子、老虎鉗、鐵剪各壹
支及黑色袋子貳個均沒收之；又傷害人之身體，處有期徒刑貳月
，如易科罰金，以新臺幣壹仟元折算壹日。應執行有期徒刑柒月
，如易科罰金，以新臺幣壹仟元折算壹日，扣案之美工刀、螺絲
起子、老虎鉗、鐵剪各壹支及黑色袋子貳個均沒收之。
    事  實
一、林恒新意圖為自己不法之所有，於民國100 年6 月23日凌晨
    0 時30分許，持其所有，客觀上足對人之生命、身體、安全
    構成威脅，具有危險性可供兇器使用之美工刀、螺絲起子、
    老虎鉗及鐵剪各1 支，進入新北市○○區○○街9 巷對面「
    合嘉建設新莊中原二期」工地內，在興建中之大樓3 樓處，
    以上開工具竊取工地負責人簡嵩耿管領之電纜線，並先將竊
    得之電纜線堆置在2 樓處，再行上樓繼續行竊時，為工地警
    衛謝志沅查覺，謝志沅旋即通知工地水電現場監工張哲銓、
    工地監工翁培鈞等人，張哲銓及翁培鈞到場後，即至該大樓
    2 樓埋伏，乘林恒新下樓堆置所竊得之電纜線之際，上前抓
    住林恒新之手及肩部等處，林恒新掙脫，於逃離之際，遭工
    地內物品絆倒在地，張哲銓即上前予以壓制，詎林恒新竟基
    於傷害人身體之犯意，徒手毆打張哲銓，致張哲銓受有臉、
    頸及頭皮磨損或擦傷（眼除外）、肘、前臂及腕磨損或擦傷
    、髖、大腿、小腿及踝磨損或擦傷等傷害。嗣經翁培鈞及到
    場支援人員合力將林恒新制伏，報警而當場查獲，並扣得林
    恒新所有之前揭美工刀、螺絲起子、老虎鉗、鐵剪各1 支及
    黑色袋子2 個，另起獲林恒新竊取之型號1.6MM 電纜線1 卷
    （約100 米）、型號2.0MM 電纜線4 卷（約400 米）、型號
    5.5MM 電纜線3 卷（約300 米）、型號8 平方電纜線2 卷（
    約200 米）、型號1.2MM 電纜線2 卷（約200 米），始查知
    上情。
二、案經新北市政府警察局新莊分局報告臺灣板橋地方法院檢察
    署檢察官偵查起訴。
    理  由
一、本件被告林恒新所犯為死刑、無期徒刑、最輕本刑為3 年以
    上有期徒刑以外之罪，且非高等法院管轄第一審之案件，於
    本院準備程序進行中，被告就被訴事實為有罪之陳述，經告
    知被告簡式審判程序之旨，並聽取公訴人及被告之意見後，
    本院裁定進行簡式審判程序，合先敘明。
二、上揭犯罪事實，業據被告於警詢、偵查及本院審理時坦承不
    諱，核與證人張哲銓、謝志沅於警詢及偵查、證人簡嵩耿於
    警詢、證人翁培鈞於偵查中證述之情節相符，並有贓物認領
    保管單1 份、行政院衛生署臺北醫院診斷證明書1 紙、現場
    照片8 張在卷可稽，復有美工刀、螺絲起子、老虎鉗、鐵剪
    各1 支及黑色袋子2 個扣案可佐，足見被告上開自白，核與
    事實相符。本案事證明確，被告犯行堪以認定，應予依法論
    科。
三、按刑法第321 條第1 項第3 款之攜帶兇器竊盜罪，係以行為
    人攜帶兇器竊盜為其加重條件，此所謂兇器，其種類並無限
    制，凡客觀上足對人之生命、身體、安全構成威脅，具有危
    險性之兇器均屬之，且祇須行竊時攜帶此種具有危險性之兇
    器為已足，並不以攜帶之初有行兇之意圖為必要（最高法院
    79年臺上字第5253號判例參照）。查被告持以行竊用之美工
    刀、螺絲起子、老虎鉗及鐵剪各1 支，係鐵製材質，且可破
    壞電纜線，為質地堅硬之物，有照片足憑（見偵卷第30頁）
    ，若持之攻擊他人，客觀上足以對人之生命、身體、安全構
    成威脅，具有危險性，應屬兇器無訛。是核被告所為，係犯
    刑法第321 條第1 項第3 款之攜帶兇器竊盜罪及同法第277
    條第1 項之傷害罪。被告所犯上開2 罪間，犯意各別，行為
    互殊，應予分論併罰。爰審酌被告正值青壯，不思以正途獲
    取財物，為圖一己之私，任意竊取他人財物，復為圖脫免逮
    捕而傷害告訴人張哲銓，所為實有不當，惟念其犯後坦承犯
    行，所竊得財物均已為警查獲而發還告訴人簡嵩耿，及無前
    科，素行良好，此有臺灣高等法院被告前案紀錄表在卷可考
    ，且告訴人簡嵩耿於本院審理時表示願給被告機會，兼衡其
    犯罪動機、目的、手段、所竊取財物之價值、告訴人張哲銓
    所受傷勢等一切情狀，分別量處如主文所示之刑，並均諭知
    易科罰金之折算標準，暨定其應執行之刑及諭知易科罰金之
    折算標準。扣案之美工刀、螺絲起子、老虎鉗、鐵剪各1 支
    及黑色袋子2 個，均係被告所有供本件犯罪所用之物，業據
    被告供述明確，爰依刑法第38條第1 項第2 款之規定宣告沒
    收。
據上論斷，應依刑事訴訟法第273 條之1 第1 項、第299 條第1
項前段，刑法第321 條第1 項第3 款、第277 條第1 項、第41第
1 項前段、第8 項、第51條第5 款、第38條第1 項第2 款，刑法
施行法第1 條之1 第1 項、第2 項前段，判決如主文。
本案經檢察官林士淳到庭執行職務。
中    華    民    國   100    年    11    月    24    日
                  刑事第二十庭  法  官  廖欣儀
以上正本證明與原本無異。
如不服本判決應於收受判決後10日內向本院提出上訴書狀，並應
敘述具體理由。其未敘述上訴理由者，應於上訴期間屆滿後20日
內向本院補提理由書（均須按他造當事人之人數附繕本）「切勿
逕送上級法院」。
                                書記官  顏偉林
中    華    民    國   100    年    11    月    24    日
附錄本案論罪科刑法條全文：
中華民國刑法第277條
（普通傷害罪）
傷害人之身體或健康者，處3 年以下有期徒刑、拘役1 千元以下
罰金。
犯前項之罪因而致人於死者，處無期徒刑或7 年以上有期徒刑；
致重傷者，處3 年以上10年以下有期徒刑。
中華民國刑法第321條
（加重竊盜罪）
犯竊盜罪而有下列情形之一者，處6 月以上、5 年以下有期徒刑
，得併科新臺幣10萬元以下罰金：
一、侵入住宅或有人居住之建築物、船艦或隱匿其內而犯之者。
二、毀越門扇、牆垣或其他安全設備而犯之者。
三、攜帶兇器而犯之者。
四、結夥三人以上而犯之者。
五、乘火災、水災或其他災害之際而犯之者。
六、在車站、埠頭、航空站或其他供水、陸、空公眾運輸之舟、
    車、航空機內而犯之者。
前項之未遂犯罰之。